【裁判字號】    98,交聲,3671
【裁判日期】    981120
【裁判案由】    聲明異議
【裁判全文】
臺灣臺中地方法院交通事件裁定  98年度交聲字第3671、3672號
原處分機關  交通部公路總局臺中區監理所
異  議  人    甲○○
即受處分人
上列受處分人因違反道路交通管理處罰條例案件，對於交通部公
路總局臺中區監理所民國98年9月16日所為之裁決（中監違字第
裁60-G9H097332號、第裁60-G9H105259號）聲明異議，本院裁定
如下：
    主  文
異議均駁回。
    理  由
一、原處分機關略以：本件異議人即受處分人甲○○（下稱受處
    分人）分別於民國98年6月15日10時22分、6月29日16時24
    分許，將其所有OK-7780號自用小客車，停放於臺中市○區
    ○○路31號前之人行道上，因「在禁止臨時停車處所停車」
    之違規，經臺中市警察局第一分局依違反道路交通管理處罰
    條例第56條第1項第1款之規定逕行舉發。原處分機關遂於98
    年9月16日，分別以中監違字第裁60-G9H097332號、第裁60-
    G9H105259號號裁決書，分別裁處其罰鍰新臺幣（下同）900
    元等語。
二、受處分人聲明異議意旨略以：本人將車停放於自家店門口，
    有時因上、下貨必須臨時停放，實比停於路邊所造成之安全
    問題及不便來的適當，也比較不會造成交通安全問題；經本
    人向市政府詢問後，得知市政府為推行人行道可通行之政策
    所造成；但政策之推行實乃互相配合，必須讓民眾事前周知
    ，也必須有一定的流程及時間，而非拍照後就往警察局送；
    事後本人曾到建設處反映此事，他們也覺得很抱歉，事前沒
    做好協調及宣導工作，本人也上市長信箱反映，事後也得到
    他們來電通知，以後不會再來拍照，也說這樣的行為不處罰
    ；為此聲明異議，請予撤銷等語。
三、經查：
（一）本件係臺中市政府建設處派人拍照，再將照片送交臺中市
      警察局第一分局承辦員警開立舉發違反道路交通管理事件
      通知單，符合道路交通管理處罰條例第7條之2第2項但書
      第4款之逕行舉發規定，核先敘明。
（二）本件受處分人於上開時間，將其所有OK-7780號號自用小
      客車，停放於臺中市○區○○路31號前，其車身一半在騎
      樓、另一半則在人行道上，因違規停車，經臺中市警察局
      第一分局逕行舉發，為受處分人所不否認，並有臺中市警
      察局98年7月27日中市警交字第G9H097332號、中市警交字
      第G9H105259號舉發違反道路交通管理事件通知單各1張、
      現場拍攝採證照片2張、臺中市警察局第一分局98年8月25
      日中分一交字第0980025532號函附卷可證。
（三）依道路交通管理處罰條例第56條第1項第1款規定，汽車駕
      駛人在禁止臨時停車處所停車，處新臺幣600元以上1,200
      元以下罰鍰。而依同條例第55條第1款規定：汽車駕駛人
      在人行道上臨時停車，處新臺幣300元以上600百元以下罰
      鍰。因在人行道上禁止臨時停車，故駕駛人將小客車停於
      人行道上，即屬於在「禁止臨時停車處所停車」。受處分
      人有於人行道停車業如上述；從而，原處分機關依道路管
      理處罰條例第56條第1項第1款規定，各處罰鍰900元，並
      無違法或不當之處。
（四）證人即臺中市政府建設處承辦人員乙○○到庭結證稱：市
      政府有宣導將對在人行道違規停車（包括五權路路段）列
      為優先取締地點，後來民眾有反應，從新處長到任後就暫
      停；自宣導期間過後，到98年7月31日約2個月時間，檢舉
      了約3千多件；已檢舉的案件不是免罰，只是不再派人拍
      照檢舉等語；並無如受處分人所主張，已舉發的案件不用
      處罰。
（五）按行政事務繁多，如無法律明文規定，行政機關本得依其
      裁量選擇施政之重點，此即所謂「政策」。而我國人民法
      治觀念尚嫌不足，對若干行政違規行為，特別是道路交通
      管理之相關規定，往往有積非成是的錯誤觀念，如於道路
      任意擺設攤販、任意違規停車等，行政機關面對如潮水般
      、散布各個地點的明顯違規事件，以有限的執行人員，勢
      必無法一一加以取締，因而行政機關考量自己的能力範圍
      ，針對特定時間、地點的違規行為，決定強力取締，此屬
      於行政機關的政策取捨，其決定強力取締之程序，包括應
      否事先宣導、宣導時間的長短、宣導之方式等，均屬於政
      策決定之範圍，有無不當，屬於民意監督之範疇，人民可
      透過陳情、請願或藉由民意代表質詢等途逕反應。法院審
      查行政機關之作為，重點在於行政機關有無違法及是否濫
      用裁量等不當行為。受處分人有違規停車行為業如上述，
      至於臺中市政府決定針對包括五權路路段之人行道違規停
      車行為，強力取締，其取締過程應如何宣導、是否應先勸
      告、及新任建設處長改變施政重點，決定不再強力取締等
      等，均屬於政策決定，並無違法之可言，自非法院所能加
      以審查。
四、綜上所述，受處分人之主張，尚屬無據，原處分機關針對其
    二次違規停車行為各裁處罰鍰900元，尚無不當，本件異議
    無理由，應均予駁回。
五、據上論斷，應依道路交通管理處罰條例第89條，道路交通案
    件處理辦法第19條，裁定如主文。
中    華    民    國    98    年    11    月    20    日
                  交通法庭  法  官  施慶鴻
以上正本證明與原本無異。
如不服本裁定，應於送達後五日內，向本院提出抗告狀。
                            書記官  賴瓊珠
中    華    民    國    98    年    11    月    20    日


司法院資訊處製作；財團法人民間司法改革基金會備份。
